臺灣臺中地方法院刑事判決　　　　　　　　　　　　九十一年度訴字第二三一三號
　　公　訴　人　臺灣臺中地方法院檢察署檢察官
　　被　　　告　丁○○
右列被告因偽造文書案件，經檢察官提起公訴（九十一年度偵字第一八一四號），本
院判決如左：
    主  文
丁○○共同連續行使偽造信用卡，處有期徒刑肆月，如易科罰金，以佰元折算壹日
，緩刑年，扣案之偽造信用卡壹張、未扣案之本件公益路加油站之簽帳單持卡人存
根聯壹張、本件公益路加油站之簽帳單商店存根聯上偽造之「賴文聰」署押壹枚，均
沒收。
    事  實
一、丁○○（更名前為劉逸哲）依報載廣告與綽號「阿福」之成年男子（真實姓名、
    年籍不詳）聯絡見面後，於民國（下同）九十一年一月十五日晚上二十、二十一
    時許，在臺中市○○路與大隆路口，以新臺幣（下同）五千元之代價，向「阿福
    」購買偽造信用卡一張，雙方約定丁○○先支付一千元予「阿福」，隔日交貨後
    再交付四千元。丁○○遂基於意圖供行使之用，於翌日即九十一年一月十六日中
    午，在上開地點，收受「阿福」所交付之偽造信用卡一張（卡面標示發卡銀行為
    American Internation（ＡＩＧ）銀行、卡號000000000000000
    0號、有效日期一九九九年七月至二００二年七月之萬事達信用卡一張；該信用
    卡實際發卡銀行為英國摩根史坦利銀行，持卡人為Mr Zack Wilson），丁○○即
    與「阿福」基於犯意聯絡，由「阿福」指示丁○○在上開信用卡背面之持卡人簽
    名欄上，偽簽「賴文聰」之署押一枚，表明該信用卡係「賴文聰」所申請使用，
    作為簽名者係與發卡銀行訂立契約，供特約商店核對身分等用意之證明，足以生
    損害於英國摩根史坦利銀行、American Internation銀行、賴文聰、真正持卡人
    Mr Zack Wilson及萬事達卡國際組織對信用卡交易控管之正確性。丁○○再基於
    行使偽造信用卡之概括犯意，並與「阿福」基於犯意聯絡，先於九十一年一月十
    六日十三時許，至臺中市○○區○○路二段二號中國石油股份有限公司公益路加
    油站，由「阿福」出面消費七百元之油品，且將上開偽造信用卡交予加油站不知
    情之員工刷卡結帳而行使之，再由丁○○在二聯式消費簽帳單（一式二聯，第一
    聯為持卡人顧客存根聯，第二聯為商店存根聯）上偽造「賴文聰」之署押一枚（
    因一式二聯，致署押因複寫形成二枚），作成賴文聰名義之不實簽帳單私文書，
    再由「阿福」持交加油站之員工而行使之，使該加油站員工誤認丁○○確係該信
    用卡之持卡人而允其刷卡消費，並交付上開油料至「阿福」指定之車輛內，足以
    生損害於英國摩根史坦利銀行、American Internation銀行、賴文聰、Mr Zack
    Wilson。丁○○再承前概括犯意，邀同不知情之友人丙○○，於九十一年一月十
    六日十三時三十分許，至臺中市○○路○段一二０號二樓老虎城購物中心SWATCH
    手錶專櫃挑選手錶，並持上開偽造信用卡向店員乙○○購買價值二萬五千元之手
    錶二支，而行使之，俟乙○○發覺該信用卡防偽標籤較真卡粗糙，且MasterCard
    之標誌較模糊，疑似偽卡，乃未予聯線刷卡，而未將上開手錶二支交予丁○○，
    且通知聯邦商業銀行派駐老虎城購物中心之員工甲○○前來辨識，經確定是偽卡
    後，即報警當場查獲，並扣得上開偽造信用卡一張。
二、案經臺中市警察局第六分局報請臺灣臺中地方法院檢察署檢察官偵查起訴。
    理  由
一、訊據被告丁○○對於右揭時地在信用卡背面簽署賴文聰姓名、持該偽造信用卡至
    公益路加油站刷卡消費及至老虎城購物中心刷卡消費未成之事均坦承不諱，核與
    證人即被害人賴文聰、證人即老虎城購物中心員工乙○○、聯邦銀行員工甲○○
    證述相符，且有與萬事達卡國際組織臺北辦事處九十一年二月二十日九十一萬台
    公字第００七號函附持卡人遭盜刷資料乙份、本件公益路加油站信用卡簽帳單商
    店存根聯影本一紙（附於偵卷第四九頁）及扣案之偽造信用卡乙張在卷可稽，足
    證被告自白與事實相符。被告於偵訊雖辯稱：信用卡背面署押非其所簽云云，惟
    使用信用卡須於簽帳單簽名，且簽帳單簽名與信用卡背面署押必須相符，否則易
    遭商家查覺並非合法使用，本件信用卡既係被告向「阿福」所購買之偽造信用卡
    ，倘信用卡背面署押非被告所簽，衡情被告尚須模仿該信用卡署押字跡，徒增使
    用困難，亦與一般使用偽造信用卡之常情不符，是被告偵訊所辯，顯非可採，應
    以其於本院自白較堪採信；至被告另於偵訊中辯稱：公益路加油站這一筆七百元
    非其盜刷云云，惟該筆消費係於九十一年一月十六日十三時許遭盜刷，而盜刷之
    人所簽署「賴文聰」之名字亦與信用卡背面之「賴文聰」署押相符，亦有簽帳單
    商店存根聯及偽造信用卡可佐，又依被告所使用之0000000000號電話
    之通聯紀錄所載，被告於九十一年一月十六日中午十二時五十二分通話時，使用
    之基地台位址在臺中市○區○○街，此有臺灣大哥大股份有限公司函覆通聯紀錄
    一份在卷可憑，而公益路加油站正位於西區○○街與老虎城購物中心之間，與盜
    刷之時間、地點均相吻合，足見該筆確係被告所盜刷，被告偵訊所辯，顯非可採
    ，而以其本院自白較堪採信。事證明確，被告右揭犯行均堪認定。
二、按在信用卡背面簽名欄上簽名，足以表示簽名者係與發卡公司訂立契約，於使用
    時供特約商店核對身分等用意之證明，性質上係屬刑法第二百二十條第一項、第
    二百十條之準私文書；又持卡人在信用卡簽帳單上之顧客簽名欄簽名為署押後交
    還特約商店，自不待依據習慣或特約，單從形式上觀察，即足以表示係持卡人確
    認簽帳單上記載之交易標的及金額，並向發卡銀行請求撥付消費款項予特約商店
    之旨，是該簽帳單含有收據及請款單之性質，應屬刑法第二百十條之私文書，臺
    灣高等法院九十年度法律座談會亦採同旨（參見臺灣高等法院九十年法律座談會
    彙編第二六九、二七０頁）。核被告丁○○行使偽造信用卡刷卡購物所為，係犯
    刑法第二百零一條之一第二項之行使偽造信用卡罪、刑法第二百十六條、第二百
    二十條第一項、第二百十條之行使偽造準私文書罪；其於刷卡後之簽帳單上偽簽
    署押再交予不知情之特約商店人員，據以取得所購之物，係犯刑法第二百十六條
    、第二百十條之行使偽造私文書罪。被告與綽號「阿福」之成年男子間，就在信
    用卡背面偽造署押之偽造準私文書罪、在公益路加油站持卡消費，並在簽帳單簽
    署賴文聰署押之行使偽造信用卡、行使偽造私文書犯行，均有犯意聯絡及行為分
    擔，均為共同正犯；此部分亦據被告於本院陳明在卷，公訴人未能提及「阿福」
    亦係共同正犯乙節，顯係有誤，併此敘明。又被告上開偽造之信用卡背面簽名欄
    及消費簽帳單上偽造署押之行為，係偽造各該準私文書、私文書之部分行為；另
    被告意圖供行使之用而收受偽造信用卡之低度行為，偽造準私文書之低度行為，
    及其偽造私文書之低度行為，各應為其後行使之高度行為所吸收，不另論罪。被
    告先後多次行使偽造信用卡、行使偽造準私文書、行使偽造私文書之犯行，均時
    間緊接，方法相同，且觸犯構成要件相同之罪名，顯係基於概括犯意反覆為之，
    均為連續犯，爰依法各論以一連續行使偽造信用卡、連續行使偽造私文書罪，並
    加重其刑。被告所犯上開二罪間，有方法目的之牽連關係，從一重之連續行使偽
    造信用卡罪處斷。爰審酌被告正值青年，未思以勞力獲取報酬，竟利用他人名義
    使用偽造信用卡以獲取不法財物，破壞信用卡金融交易秩序，惟其因家有五歲、
    二歲稚齡幼兒尚須養育照料，而自己面臨失業，經濟情況不佳，始挺而走險，又
    其無犯罪前科，素行良好，本件係屬初犯，其購買偽造信用卡尚須支付五千元予
    「阿福」，而本件實際造成被害人之損失僅有價值七百元之油料，亦為共犯「阿
    福」所取得，其復須負擔刑責，應知教訓，又其於本院坦承犯行，已知悔悟等一
    切情狀，量處如主文所示之刑，並諭知易科罰金之折算標準。末查，被告未曾受
    有期徒刑以上刑之宣告，有臺灣臺中地方法院檢察署刑案資料查註紀錄表及臺灣
    高等法院刑事被告全國前科紀錄表在卷可按，被告坦承犯行，深具悔意，其經此
    教訓，當知警惕而無再犯之虞，本院綜核各情，所宣告之刑，認以暫不執行為適
    當，併予宣告緩刑，以啟自新。
三、扣案之偽造信用卡一張（卡號0000000000000000號，附於臺灣
    臺中地方法院檢察署九十一年度保管字第０三０四號），依刑法第二百零五條之
    規定宣告沒收；至被告於上開偽造信用卡背面偽造之「賴文聰」署押，因該偽造
    信用卡業已諭知沒收，自不予重複宣告沒收，併此敘明。另被告所持之本件公益
    路加油站之簽帳單「持卡人存根聯」，係被告所有因行使偽造私文書所得之物，
    業據被告陳明在卷，爰依刑法第三十八條第一項第三款宣告沒收，且不另對其上
    偽造之「賴文聰」署押宣告沒收，附此敘明。再本件公益路加油站之簽帳單「商
    店存根聯」上之「賴文聰」署押一枚，係屬偽造，業據被告自白在卷，雖未扣案
    ，惟無証據證明業已滅失，爰依刑法第二百十九條宣告沒收。
四、公訴意旨另認被告如事實欄所載時地，先後持卡購物之所為，亦涉犯刑法第三百
    三十九條第一項之詐欺取財罪嫌、刑法第三百三十九條第三項、第一項之詐欺取
    財未遂罪嫌云云。惟按行使偽造信用卡，當然含有詐欺之本質，自毋庸再論以詐
    欺罪，臺灣高等法院九十年度法律座談會亦採同旨（參見臺灣高等法院九十年法
    律座談會彙編第二六九、二七０頁），是此部分原應為無罪之諭知，惟公訴意旨
    認此部分與前開有罪部分有裁判上一罪關係，爰不另為無罪之諭知，附此敘明。
據上論斷，應依刑事訴訟法第二百九十九條第一項前段，刑法第五十六條、第二十八
條、第二百零一條之一第二項、第二百十六條、第二百十條、第五十五條、第四十一
條第一項前段、第七十四條第一款、第二百零五條、第三十八條第一項第三款、第二
百十九條，罰金罰鍰提高標準條例第一條前段、第二條，判決如主文。
中      華      民      國    九十一    年    十一    月    十八    日
                                        臺灣臺中地方法院刑事第四庭
                                            法  官    黃  家  慧
右正本證明與原本無異。
如不服本判決，應於送達後十日內向本院提出上訴狀(須附繕本)，上訴於台灣高等
法院台中分院。
                                            書記官
中      華      民      國    九十一    年    十一    月    十八    日
附論罪科刑法條
刑法第二百零一條之一第二項：
行使前項偽造、變造之信用卡、金融卡、儲值卡或其他相類作為簽帳、提款、轉帳或
支付工具之電磁紀錄物，或意圖供行使之用，而收受或交付於人者，處五年以下有期
徒刑，得併科三萬元以下罰金。
刑法第二百一十六條：
行使第二百十條至第二百十五條之文書者，依偽造、變造文書或登載不實事項或使登
載不實事項之規定處斷。
刑法第二百一十條
偽造、變造私文書，足以生損害於公眾或他人者，處五年以下有期徒刑。
